臺灣高等法院高雄分院刑事判決　　　　　九十一年度上訴字第五號
　　上訴人
　　即被告　甲○○
右上訴人因搶奪案件，不服臺灣高雄地方法院九十年度訴字第二四五八號中華民國九
十年十一月二十七日第一審判決（起訴案號：臺灣高雄地方法院檢察署九十年度偵字
第一六七四六號），提起上訴，本院判決如左：
      主      文
上訴駁回。
      事      實
一、甲○○與吳志乙、蕭晉順（該二人均另案審理）基於犯意聯絡，共同意圖為自己
    不法之所有，於九十年七月三日下午三時許，由吳志乙騎乘不詳車號機車後載蕭
    晉順，甲○○則自行騎乘車號亦不詳之紅色機車，一同外出擬以飛車搶奪方式行
    搶路人財物，三人行經高雄縣鳳山市○○路○段七十九號前，見前方之丙○○騎
    乘機車將皮包放置在機車腳踏板上，即推由甲○○一人先下手行搶，甲○○遂驅
    前靠近，趁丙○○不備之際，搶奪丙○○置放在機車腳踏板上之該只皮包（內有
    行動電話乙支、身分證乙枚、郵局存摺乙本、現金新臺幣一千五百元等物），甲
    ○○得手後即加速先行逃逸，吳志乙、蕭晉順二人則另行至高雄市區內行搶。嗣
    於當日下午五時三十分許，吳志乙在高雄縣鳳山市○○路七十四巷為警先行查獲
    ，並供述上情，另蕭晉順到案後，亦坦承前情而查悉。
二、案經高雄市政府警察局三民第二分局移送臺灣高雄地方法院檢察署檢察官偵查起
    訴。
      理      由
一、訊據上訴人即被告甲○○矢口否認有前開搶奪犯行，辯稱：當日我並未與吳志乙
    、蕭晉順一同騎車外出，亦無經過鳳山市○○路段。案發當日下午三點多與謝忠
    成一起去吃飯，然後去撞球場撞球，並無搶奪之情事云云。
二、惟查前開事實，業據共犯吳志乙、蕭晉順分別於警訊時，供述乙確（見警卷第一
    至六頁），且經被害人丙○○陳述其於九十年七月三日下午三時許，騎乘機車行
    經高雄縣鳳山市○○路○段七十九號前，遭一名騎乘機車、頭戴安全帽之歹徒搶
    走放置在機車腳踏板上之皮包等被害情節可佐，按被害人所指訴之行搶歹徒人數
    、被害時間地點、歹徒騎機車帶安全帽、被搶之皮包係放置在機車踏板上等情節
    ，核與吳志乙、蕭晉順供述被告一人行搶當時之時間、地點、行搶對象為騎機車
    之婦女、被害人之皮包係放置在機車踏板上等情節完全相合，足見吳、蕭二人於
    警訊時供述被告行搶情節等內容之真實性應甚高，雖該二人嗣於原審及本院審理
    時就被告搶奪被害人皮包之情節，改口否認有親眼見聞之事實，並以渠等當時車
    速過快而與被告分散等語搪塞，惟就渠等當日確有與被告分騎機車外出尋找目標
    搶奪財物，並行經被害人遭搶之高雄縣鳳山市○○路段，且與被告在該路段分散
    等其它情節仍供述相同，顯然吳志乙、蕭晉順二人嗣於原審及本院之否認目睹被
    告行搶之該部分供述，係避重就輕，意在迴護被告之詞，自難採為有利於被告之
    認定。至於證人謝忠成於偵查中證述：九十年七月一日中午至下午四、五點，確
    有與甲○○在亞力士撞球，案發當日（同年月三日）無法確認是否與甲○○在一
    起等語。於本院調查中證述：案發當日下午約一點多與甲○○一起吃飯，吃完飯
    就去撞球，一直到五、六點才回去等語。前後供述已不一致，且與被告所供「案
    發當日下午三點多與謝忠成一起去吃飯」等情分歧，是證人謝忠成之上開證詞，
    亦難採為有利於被告之認定。綜上所述，被告所辯上情，無非卸責之詞，不足採
    信。本件事證乙確，被告之犯行，堪以認定。
三、核被告與吳志乙、蕭晉順三人一同騎乘機車外出，以飛車行搶方式，推由被告一
    人下手搶奪被害人丙○○皮包之所為，係犯刑法第三百二十五條第一項之搶奪罪
    （按吳志乙、蕭晉順事前雖與被告同謀外出以飛車搶奪方式作案，然於被告行搶
    當時，該二人並未共同實施或參與分擔實施搶奪行為，故性質上應屬同謀共同正
    犯，尚不計入「結夥三人」刑罰法律概念之人數內，有最高法院七十六年度台上
    字第七二一０號判例可資參照）。被告與吳志乙、蕭晉順就前開犯行，互有犯意
    聯絡，推由被告一人實施，為同謀共同正犯。
四、原審因而適用刑法第二十八條、第三百二十五條第一項之規定，並審酌被告與吳
    志乙、蕭晉順等人共同以飛車搶奪方式搶奪他人財物，嚴重危害社會治安，犯罪
    所生危害非淺，且犯後否認犯行，態度不良等一切情狀，量處被告有期徒刑一年
    。經核原判決認事用法並無不合，量刑亦屬適度。被告上訴意旨，仍執前詞，否
    認犯罪，指摘原判決不當，為無理由，應予駁回。
據上論斷，應依刑事訴訟法第三百六十八條，判決如主文。
本案經檢察官邱榮藏到庭執行職務。
中    華    民    國        九十一      年      三      月    二十八    日
                              臺灣高等法院高雄分院刑事第三庭
                                  審判長法官  周賢銳
                                        法官  陳中和
                                        法官  謝宏宗
右正本證乙與原本無異。
如不服本判決應於收受本判決後十日內向本院提出上訴書狀，其未述上訴理由者，
並得於提起上訴後十日內向本院補提理由書狀（均須按他造當事人之人數附繕本)「
切勿逕送上級法院」。
                                      書記官  王秀娟
中    華    民    國        九十一      年      三      月    二十九    日
附錄：本判決論罪科刑法條：
刑法第三百二十五條第一項
意圖為自己或第三人不法之所有，而搶奪他人之動產者，處六月以上五年以下有期徒
刑。
                                                                      Ｈ
